【裁判字號】    97,簡抗,3
【裁判日期】    970619
【裁判案由】    電子遊戲場業管理條例
【裁判全文】
臺灣高雄地方法院刑事裁定               97年度簡抗字第3號
抗  告  人
即  被  告  甲○○
                      號
上列抗告人因違反電子遊戲業管理條例案件，不服本院高雄簡易
庭於中華民國97年5 月9 日所為之97年度簡字第716 號裁定，提
起抗告，本院管轄第二審合議庭裁定如下：
    主  文
抗告駁回。
    理  由
一、抗告意旨略以：抗告人甲○○因在外地工作，無法天天在家
    ，因此係在高雄縣中庄派出所收到本院97年度簡字第716 號
    判決，隨後即提起上訴，並未逾上訴期間，原審裁定認已逾
    上訴期間而駁回上訴，於法不合云云。
二、按提起上訴，應自簡易判決送達之日起10日內為之，又原審
    法院認為上訴不合法律上之程式或法律上不應准許或其上訴
    權已喪失者，應以裁定駁回之，刑事訴訟法第454 條第1 項
    第5 款、第455 條之1 第3 項、第349 條、第362 條前段分
    別定有明文。次按送達文書，除本章有特別規定外，準用民
    事訴訟法之規定，刑事訴訟法第62條亦有明定。而寄存送達
    ，依民事訴訟法第138 條第2 項之規定，自寄存之日起，經
    10日發生效力，依此規定，寄存送達生效後，則應受送達人
    究竟何時前往領取應受送達之文書或未前往領取，於送達之
    效力並無影響。
三、經查，本件抗告人甲○○之住所地係設於高雄縣大寮鄉○○
    村○○○路215 巷55號，有抗告人個人基本資料查詢結果1
    份在卷可稽，且觀之本件抗告狀，亦記載上開相同之住所。
    而本件抗告人因違反電子遊戲業管理條例案件，經本院高雄
    簡易庭於97年3 月10日以97年度簡字第716 號判決後，於97
    年3 月21日將判決正本送達於抗告人上開住所地，因未獲會
    晤本人，亦無受領文書之同居人或受僱人，乃作送達通知書
    ，黏貼於應受送達人住居所門首及置於該送達處所信箱或適
    當位置，並寄存在高雄縣政府警察局林園分局中庄派出所，
    此有本院送達證書1 份在卷可憑，是依據本院向上揭派出所
    調取寄存郵件領取記錄，雖載示抗告人係於97年4 月14日始
    至派出所領取上開刑事簡易判決，然揆諸上揭規定及說明，
    仍於97年3 月31日發生寄存送達之效力，又加計在途期間4
    日與上訴期間10日，抗告人對於上開判決不服，應於97年4
    月14日前提起上訴，惟抗告人遲至97年4 月23日始提出上訴
    ，有抗告人所提上訴狀上之本院收狀戳章可查，顯已逾越上
    訴期間，其上訴即屬違背法律上之程式，且無從補正，原審
    法院裁定駁回其上訴，要無不合。抗告意旨仍執前詞爭執，
    核無理由，應予駁回。
據上論斷，依刑事訴訟法第455 條之1 第4 項、第5 項、第412
條，裁定如主文。
中    華    民    國    97    年    6     月    19    日
                  刑事第四庭審判長法  官  陳  箐
                                  法  官  林俊寬
                                  法  官  王參和
以上正本證明與原本無異。
不得抗告。
中    華    民    國    97    年    6     月    20    日
                                  書記官  陳惠玲


司法院資訊處製作；財團法人民間司法改革基金會備份。
